sk-SK: Zdravie a krása > Osobná starostlivosť > Deodoranty a antiperspiranty: Antiperspiranty; Deodoranty
ja: 美容・健康 > 衛生日用品 > デオドラント・制汗剤: 制汗剤; デオドラント
bg-BG: Здраве и красота > Лична грижа > Дезодоранти и антиперспиранти: Антиперспиранти; Дезодоранти
es: Salud y belleza > Cuidado personal > Desodorantes y antitranspirantes: Antitranspirante; Desodorantes
en: Health & Beauty > Personal Care > Deodorants & Anti-Perspirant: Anti-Perspirant; Deodorants
zh-TW: 保健與美容 > 個人保養 > 止汗香氛劑: 止汗劑; 除臭體香劑
th: สุขภาพและความงาม > ผลิตภัณฑ์ดูแลส่วนบุคคล > ผลิตภัณฑ์ระงับกลิ่นกายและผลิตภัณฑ์ระงับเหงื่อ: ผลิตภัณฑ์ระงับเหงื่อ; ผลิตภัณฑ์ระงับกลิ่นกาย
hu: Egészség és szépség > Személyes gondoskodás > Dezodorok és izzadásgátlók: Izzadásgátló; Dezodorok
hr-HR: Zdravlje i ljepota > Osobna njega > Dezodoransi i antiperspiranti: Antiperspiranti; Dezodoransi
cs: Zdraví a krása > Osobní péče > Deodoranty a antiperspiranty: Antiperspirant; Deodoranty
vi: Sức khỏe và sắc đẹp > Sản phẩm chăm sóc cá nhân > Khử mùi và ngăn mồ hôi: Sản phẩm ngăn mồ hôi; Chất khử mùi
ru: Красота и здоровье > Личная гигиена и уход за собой > Дезодоранты и антиперспиранты: Антиперспиранты; Дезодоранты
pt-PT: Saúde e beleza > Cuidado pessoal > Desodorizantes e antiperspirantes: Antiperspirantes; Desodorizantes
lt-LT: Sveikata ir grožis > Asmeninė priežiūra > Dezodorantai ir antiperspirantai: Antiperspirantas; Dezodorantai
nb: Skjønnhet og helse > Personlig pleie > Deodorant og anti-perspirant: Anti-perspirant; Deodoranter
zh-CN: 保健/美容/卫生/护理 > 个人护理 > 除臭剂/止汗剂: 防汗剂; 除臭剂
de: Gesundheit & Schönheit > Körperpflege > Deodorants & Antitranspirante: Antiperspirant; Deodorants
ko: 건강/미용 > 개인 미용/위생 용품 > 데오도런트/방취제: 방취제; 데오도런트
fi: Terveys ja kauneus > Henkilökohtainen hygienia > Deodorantit ja antiperspirantit: Antiperspirantti; Deodorantit
pl: Zdrowie i uroda > Higiena osobista > Dezodoranty i antyperspiranty: Antyperspirant; Dezodoranty
da: Sundhed og skønhed > Personlig pleje > Deodorant og anti-perspirant: Anti-perspirant; Deodoranter
it: Salute e bellezza > Cura della persona > Deodoranti e antitraspiranti: Antitraspiranti; Deodoranti
el: Υγεία & ομορφιά > Προσωπική φροντίδα > Αποσμητικά & αντιιδρωτικά: Αντιιδρωτικά; Αποσμητικά
pt-BR: Saúde e beleza > Cuidados pessoais > Desodorantes e antitranspirantes: Antitranspirante; Desodorantes
sl-SI: Zdravje in lepota > Osebna nega > Deodoranti in antiperspiranti: Antiperspiranti; Deodoranti
tr: Sağlık ve Güzellik > Kişisel Bakım > Deodorantlar ve Ter Önleyici: Ter Önleyiciler; Deodorantlar
sv: Skönhet och hälsa > Personlig vård > Deodoranter och antiperspirant: Antiperspirant; Deodoranter
fr: Santé et beauté > Hygiène personnelle > Déodorants et anti-transpirants: Anti-transpirant; Déodorants
nl: Gezondheid en persoonlijke verzorging > Persoonlijke verzorging > Deodorants en antitranspiratie: Antitranspiratie; Deodorants
ro-RO: Sănătate și frumusețe > Îngrijire personală > Deodorante și antiperspirante: Antiperspirante; Deodorante